臺灣臺中地方法院刑事判決
                                     110年度易字第1428號
公  訴  人  臺灣臺中地方檢察署檢察官
被      告  彭嘉佑


上列被告因妨害公務案件，經檢察官提起公訴（110年度偵字第1
9327號），本院判決如下：
    主    文
彭嘉佑犯侮辱公務員罪，處拘役貳拾日，如易科罰金，以新臺幣
壹仟元折算壹日。
    犯罪事實
一、彭嘉佑於民國110年4月30日7時47分許，在臺中市○○區○○路0
    段000號之統一超商，因酒醉大聲咆哮鬧事，臺中市政府警
    察局清水分局梧棲分駐所警員吳董賢、連崧鈞據報前往現場
    處理。詎彭嘉佑竟基於侮辱公務員之犯意，在上開不特定人
    得出入且得共見共聞之統一超商門市，接續對警員吳董賢、
    連崧鈞辱罵「幹你娘機掰」、「幹你娘」、「幹」（均台語
    ）等足以貶損他人名譽之言詞（妨害名譽部分未據告訴）。
二、案經臺中市政府警察局清水分局報告臺灣臺中地方檢察署檢
    察官偵查起訴。
    理    由
一、程序事項：
㈠、被告彭嘉佑經本院合法傳喚，無正當理由不到庭，有本院審
    理程序傳票之送達證書、本院公示送達證書及筆錄各1份在
    卷可稽（見本院卷第53頁、第59頁、第67至72頁）。本院因
    認本案為應科拘役之案件，爰依刑事訴訟法第306條規定，
    不待被告陳述，由檢察官一造辯論而為判決，先予敘明。
㈡、本判決以下所引用被告以外之人於審判外之陳述，檢察官、
    被告均未爭執其證據能力，且迄至言詞辯論終結前亦未聲明
    異議，本院審酌上開陳述作成之情況並無違法不當之情形或
    證明力明顯過低之瑕疵，爰依刑事訴訟法第159 條之5 第1
    項及第2 項規定，認均得為證據。另本判決以下所引用非供
    述證據，檢察官、被告均未表示排除前開證據之證據能力，
    本院審酌前開非供述證據並無證據證明係公務員違背法定程
    序所取得，亦無顯不可信之情況與不得作為證據之情形，爰
    依刑事訴訟法第158 條之4 規定反面解釋、第159 條之4 規
    定，認均得為證據。
二、事實認定：
    被告於警詢、偵訊時固不否認於案發時、地，有辱罵「幹你
    娘機掰」之事實，惟矢口否認有何侮辱公務員之犯行，辯稱
    ：那是我的口頭禪，而且當時我喝醉了云云（見偵卷第33頁
    、第17至18頁），經查：
㈠、被告於110年4月30日7時47分許，在臺中市○○區○○路0段000號
    之統一超商，因酒醉大聲咆哮鬧事，臺中市政府警察局清水
    分局梧棲分駐所警員即被害人吳董賢、連崧鈞據報前往現場
    處理，被告在上開不特定人得出入且得共見共聞之統一超商
    門市，接續對員警吳董賢、連崧鈞辱罵「幹你娘機掰」、「
    幹你娘」、「幹」（均台語）等言詞之事實，業據證人吳董
    賢、連崧鈞於警詢時指述明確（見偵卷第35至37頁、第39至
    41頁），且經本院於審理時勘驗員警密錄器錄影聲音確認屬
    實，有本院審理筆錄及勘驗附件在卷可稽（見本院卷第69至
    74頁），上開事實，應堪認定。
㈡、被告雖以上開情詞置辯，然查：
１、審之被告所稱「幹你娘機掰」、「幹你娘」、「幹」等語，
    依一般社會通念係屬粗鄙之言詞，足以使員警吳董賢、連崧
    鈞聽聞後在精神上、心理上感到難堪、不快或羞辱，在客觀
    上足以貶損員警吳董賢、連崧鈞之名譽、人格地位及社會評
    價，確屬公然侮辱之行為無疑。況本案事發經過，係因被告
    在臺中市○○區○○路0段000號之統一超商內酒醉大聲咆哮鬧事
    ，員警吳董賢、連崧鈞據報到場，見被告仍無法保持理性，
    遂對被告施以保護管束，於過程中被告卻不斷以上開言詞辱
    罵員警吳董賢、連崧鈞等情，已據證人吳董賢、連崧鈞於警
    詢時證述在卷（見偵卷第35至36頁、第39至40頁），並有上
    開本院勘驗筆錄可證，可見被告係在員警吳董賢、連崧鈞執
    行公務時為上開言詞，所為顯具有針對性，且係出於情緒性
    反應所為攻擊性之謾罵言詞，而藉此表達不滿、貶抑員警吳
    董賢、連崧鈞之意，其確有公然侮辱之犯意無訛。
２、再觀上開勘驗員警密錄器錄影聲音之內容，當員警要將被告
    上銬時，被告猶對員警辱罵：「銬你娘機掰」、「用你娘機
    掰」、「給你爸銬機掰」（均台語），並多次喊「我手會痛
    」，於員警請被告冷靜一點時，被告更是立即回以：「幹你
    娘機掰」、「是什麼所的」（台語），有上開勘驗筆錄及附
    件可參，可見被告當時雖有喝酒，但仍能清楚表達其不滿遭
    員警上銬，並質問員警是哪間派出所的，足認被告意識清楚
    ，未因喝酒至不能辨識其行為違法或欠缺依其辨識而行為之
    能力，或其辨識行為違法或依其辨識而行為之能力顯著降低
    之情況。
３、從而，被告前開辯稱云云，顯係避重就輕之詞，並不足採。
㈢、綜上所述，本案事證明確，被告犯行均堪認定，應依法論科
    。
三、論罪科刑：
㈠、核被告所為，係犯刑法第140 條第1 項前段之侮辱公務員罪
    。被告於上揭時、地多次出言辱罵員警之各舉止，係於相近
    之時間、地點密接為之，且犯罪目的與侵害法益各同一，在
    刑法評價上分別以視為數個舉動之接續施行，合為包括之一
    行為予以評價較為合理，應認係接續犯而論以一罪。且被告
    對於警員吳董賢、連崧鈞依法執行職務時當場侮辱，因其侮
    辱公務員係侵害國家法益之犯罪，僅成立單純一罪（最高法
    院85年度台非字第238 號判決意旨參照）。另公訴意旨雖未
    列明被告尚有對警員吳董賢、連崧鈞辱罵「幹你娘」、「幹
    」等語，惟此與前揭經起訴之妨害公務部分具有接續犯之實
    質上一罪關係，為起訴效力所及，本院自應併予審理。
㈡、爰審酌被告於警員執行職務之際當場以上開穢詞辱罵，藐視
    執法公權力，法治觀念薄弱，實不足取，且被告犯後否認犯
    行，難認有悔意，參以其素行，於警詢時自述所受教育反映
    之智識程度、就業情形、家庭經濟及生活狀況等一切情狀（
    見偵卷第31頁），量處如主文所示之刑，並諭知易科罰金之
    折算標準，以資懲儆。
據上論斷，應依刑事訴訟法第299 條第1 項前段、第306 條，刑
法第140 條第1 項前段、第41條第1項前段，刑法施行法第1 條
之1 第1 項，判決如主文。
本案經檢察官康淑芳提起公訴，檢察官羅秀蓮到庭執行職務。 
　　
中　　華　　民　　國　　110 　年　　11　　月　  19　　日
                  刑事第三庭  法  官 　簡志宇
以上正本證明與原本無異。　
如不服本判決應於收受送達後20日內向本院提出上訴書狀，並應
敘述具體理由；其未敘述上訴之理由者，應於上訴期間屆滿後20
日內向本院補提理由書（均須按他造當事人之人數附繕本）「切
勿逕送上級法院」。
告訴人或被害人如不服判決，應備理由具狀向檢察官請求上訴，
上訴期間之計算，以檢察官收受判決正本之日起算。
                              書記官  林勝彥
中　　華　　民　　國　　110 　年　　11　　月　　19　　日
附錄論罪科刑法條　　　　
中華民國刑法第140條第1項前段
於公務員依法執行職務時，當場侮辱或對於其依法執行之職務公
然侮辱者，處 6 月以下有期徒刑、拘役或 3 千元以下罰金。